zh-CN: 三轮车推进类型: 前驱; 推; 后驱; 其他
es: Tipo de propulsión del triciclo: Tracción delantera; Empuje; Tracción trasera; Otros
zh-TW: 三輪車推進類型: 前驅; 推; 後驅; 其他
hu: Tricikli meghajtástípusa: Első meghajtás; Toló; Hátsó meghajtás; Egyéb
vi: Loại động cơ đẩy ba bánh: Dẫn động trước; Đẩy; Dẫn động sau; Khác
de: Antriebsart Dreirad: Frontantrieb; Druck; Heckantrieb; Sonstiges
nb: Trehjulssykkelfremdriftstype: Frontdrift; Trykk; Bakhjulsdrift; Annet
hr-HR: Vrsta pogona tricikla: Prednji pogon; Guranje; Stražnji pogon; Ostalo
fr: Type de propulsion du tricycle: Avant; Pousser; Propulsion arrière; Autre
bg-BG: Тип задвижване на триколка: Предно задвижване; С натискане; Задно задвижване; Други
pt-BR: Tipo de propulsão de triciclo: Tração dianteira; Push; Tração traseira; Outro
cs: Typ pohonu tříkolky: Přední pohon; Tlačení; Zadní pohon; Jiné
sl-SI: Vrsta pogona trikolesnika: Prednji pogon; Potisni; Zadnji pogon; Drugo
it: Tipo di propulsione triciclo: Trazione anteriore; Spinta; Trazione posteriore; Altro
sv: Typ av framdrivning för trehjuling: Framhjulsdrift; Tryck; Bakhjulsdrift; Övrigt
el: Τύπος πρόωσης τρίκυκλου: Μπροστινή κίνηση; Κουδούνι με κουμπί; Πίσω κίνηση; Άλλο
nl: Type driewieleraandrijving: Vooraandrijving; Duwen; Achterwielaandrijving; Andere
da: Fremdrivningstype for trehjulet cykel: Frontdrev; Skub; Bagdrev; Andet
ko: 세발자전거 추진 타입: 전면 드라이브; 푸시; 후방 드라이브; 기타
sk-SK: Typ pohonu trojkolky: Predný pohon; Tlačený; Zadný pohon; Iné
fi: Kolmipyörän käyttövoimatyyppi: Etuvetoinen; Työntö; Takavetoinen; Muu
pt-PT: Tipo de propulsão de triciclo: Tração dianteira; De empurrar; Tração traseira; Outro
lt-LT: Triračio varomosios jėgos tipas: Priekiu varomas; Stumiamas; Galu varomas; Kita
th: ประเภทการขับเคลื่อนของรถสามล้อ: ขับเคลื่อนล้อหน้า; ดัน; ขับเคลื่อนล้อหลัง; อื่นๆ
ja: 三輪車推進タイプ: フロントドライブ; プッシュ; 後輪駆動; その他
ru: Тип движения трехколесного велосипеда: Передний привод; Толкаемый; Задний привод; Другой
ro-RO: Tipul de propulsie tricicletă: Transmisie față; Împingere; Transmisie spate; Altele
en: Tricycle propulsion type: Front drive; Push; Rear drive; Other
tr: Üç tekerlekli tahrik tipi: Önden çekişli; İtmeli; Arkadan çekişli; Diğer
pl: Rodzaj napędu roweru trójkołowego: Napęd przedni; Przycisk; Napęd tylny; Inne